【裁判字號】    92,上易,340
【裁判日期】    920305
【裁判案由】    賭博
【裁判全文】
臺灣高等法院刑事判決                            九十二年度上易字第三四號
    上  訴  人  臺灣宜蘭地方法院檢察署檢察官
    被      告  甲○○
右上訴人因賭博案件，不服臺灣宜蘭地方法院九十一年度易字第五一五號，中華民國
九十二年一月八日第一審判決（起訴案號：臺灣宜蘭地方法院檢察署九十一年度偵字
第二六二九號）提起上訴，本院判決如左：
    主  文
原判決撤銷。
甲○○連續意圖營利，聚眾賭博，處有期徒刑月，如易科罰金，以佰元折算壹日
，扣案之麻將牌壹副、新臺幣貳仟伍佰元均沒收。
    事  實
一、甲○○意圖營利，並基於概括之犯意，自民國九十一年五月六日起至同年十月四
    日止，先後多次提供宜蘭縣宜蘭市○○路四十七巷二號四樓租屋處為賭博場所，
    以其所有之麻將牌為賭具，聚集盧貴花、林燦榮、吳茂男、李秀滿及其他不特定
    人賭博財物，約定抽頭方法為每打一將（即四圈），由甲○○抽取新台幣（下同
  ）六百元之金額，且提供香煙、便當及飲料等物供賭客取用。迄同年十月四日晚
    上七時三十分許，為警在上開處所查獲甫打完麻將之賭客盧貴花、林燦榮、吳茂
    男及李秀滿四人，並於房間內扣得甲○○所有供賭博所用之麻將牌一副、抽頭金
    二千五百元。
二、案經宜蘭縣警察局宜蘭分局報請臺灣宜蘭地方法院檢察署檢察官偵查起訴。
    理  由
一、被告甲○○經傳喚未據到庭。惟查，右開犯罪事實，除據被告否認有意圖營利之
    犯行，並於原審辯稱：平常是有朋友在那邊打牌，但伊沒有抽頭，是打牌的人給
    一些錢，伊拿這些錢去買飲料、便當、香煙給那些打牌的人用云云外，餘均供承
    不諱，而被告於前述時地確有抽取頭金之情事，則經證人即現場賭客盧貴花、吳
    茂男、李秀滿三人於警局初詢供證明確，並據證人即警員李立平於偵查中證稱：
    伊在現場問被告有無抽頭，被告先說沒有，後改稱四圈抽頭四百，但因賭客說四
    圈抽頭六百，伊問被告對賭客稱抽頭六百有何意見，之後被告才說四圈抽頭六百
    等語甚詳，互核一致。依扣案之帳冊中所載，自九十一年五月六日起，即有購買
    菸、飯、飲料等紀錄，有臺灣宜蘭地方法院檢察署檢察官勘驗筆錄及部分帳冊影
    本在卷可憑。依此，被告自白其自九十一年五月六日起即有在前揭地點聚眾睹博
    ，應足信為實在。並有麻將牌一副及抽頭金二千五百元扣案可證。被告以前開情
    詞置辯，自無足取。事證明確，被告犯行，堪以認定。
二、核被告所為，係犯刑法第二百六十八條之營利供給賭博場所及聚眾睹博罪。先後
    多次犯行，時間緊接，方法相同，觸犯犯罪構成要件相同之罪，顯係基於概括犯
    意為之，為連續犯應以一罪論，並加重其刑。被告聚眾睹博，同時亦屬供給賭博
    場所者，應從情節較重之聚眾賭博罪論處。原審據以論科，雖非無見。然查，原
    判決事實欄已依起訴事實記載「供不特定人賭博財物」，理由論罪欄則僅敘述被
    告係犯營利供給賭博場所罪，自有未洽。檢察官執以上訴，指摘原判決不當，為
    有理由，應予撤銷改判。爰審酌被告提供賭博場所聚眾賭博之犯罪期間、所生損
    害，及犯罪後態度等一切情狀，量處如主文第二項所示之刑，並諭知易科罰金之
    折算標準。在上開處所房間內查扣之麻將牌一副，係屬被告所有，且供犯罪所用
    之物；現金二千五百元，則係被告所有犯罪所得之物，均如前述，依法宣告沒收
    。至另於上開處所客廳內查扣之麻將一副，依證人李立平警員之證詞，並無供人
    賭博使用，且被告自陳該副麻將係其兒子所有，復依卷內資料亦無證據證明係屬
    被告所有，且供其犯罪所用之物；而扣案之帳冊二本，依前開勘驗筆錄，其中雖
    有記載被告購買菸、飲料、便當之紀錄，惟亦有記載被告與他人金錢借貸之紀錄
    ，並非被告提供賭博場所犯罪所用之物，公訴人併請求宣告沒收，尚有不合，附
    此敘明。
三、被告經合法傳喚，無正當理由不到庭，不待其陳述逕行判決。
據上論斷，應依刑事訴訟法第三百六十九條第一項前段、第三百六十四條、第三百七
十一條、第二百九十九條第一項前段、刑法第五十六條、第五十五條、第二百六十八
條、第四十一條第一項、第三十八條第一項第二款、第三款，罰金罰鍰提高標準條例
第一條前段、第二條判決如主文。
本案經檢察官鄭龍照到庭執行職務。
中      華      民      國    九十二    年      三      月      五      日
                              臺灣高等法院刑事第十庭
                                  審判長法  官  溫  耀  源
                                        法  官  邱  同  印
                                        法  官  吳      燦
右正本證明與原本無異。
不得上訴。
                                        書記官  陳  靜  姿
中      華      民      國    九十二    年      三      月      五      日
附錄：本判決論罪科刑法條
刑法第二百六十八條
意圖營利，供給賭博場所或聚眾賭博者，處三年以下有期徒刑，得併科三千元以下罰
金。


司法院資訊處製作；財團法人民間司法改革基金會備份。
